---
title: "RFL Tools"
output: 
  flexdashboard::flex_dashboard:
    orientation: rows
    vertical_layout: scroll
    css: styles.css
    theme:
      version: 4
      bg: "#ffffff"
      fg: "#485460"
      primary: "#808e9b"
      base_font: 
        google: Poppins
      heading_font:
        google: Poppins
      code_font:
        google: 
          family: JetBrains Mono
          local: false
runtime: shiny
---

```{r setup, include=FALSE}
library(flexdashboard)
library(tidyverse)
#library(ffscrapr)
#library(DT)
library(ggplot2)
#library(scales)
library(ggbump)
library(gt)
#library(formattable)
library(gtExtras)
#library(svglite)
#library(webshot2)
library(emoji)
#library(ggridges)
library(ggrepel)
#library(plotly)
library(ggalt)
library(shinyWidgets)
library(waffle)
library(shinycssloaders)
library(ggforce)
```

```{r global, message=TRUE, warning=TRUE, include=FALSE}
source("R new/base_data/variables.R", local = TRUE)
source("R new/base_data/league.R", local = TRUE)
source("R new/base_data/elo.R", local = TRUE)
source("R new/base_data/rosters.R", local = TRUE)
source("R new/base_data/mfl-players.R", local = TRUE) # nach ELO & rosters
source("R new/base_data/war.R", local = TRUE)
source("R new/base_data/standings.R", local = TRUE)

options(spinner.color = color_grey_dark)
```

# Sidebar {.sidebar}

```{r inputs, echo=FALSE, message=FALSE, warning=FALSE}
shiny::sliderInput(
    "selectYears",
    "Saisons",
    min = 2016,
    max = new_season_sept + 1,
    value = c(new_season_sept, new_season_sept + 1),
    step = 1,
    sep = ""
  )

  shinyWidgets::pickerInput(
    "selectRflTeams",
    "RFL Teams",
    choices = setNames(franchises$franchise_id[order(franchises$franchise_name)], franchises$franchise_name[order(franchises$franchise_name)]),
    #selected = franchises$franchise_id,
    #selected = "0007",
    options = list("actions-box" = TRUE, "max-options" = 6, "max-options-text" = "Es können nicht mehr Teams gewählt werden", "none-selected-text" = "Team wählen"),
    multiple = TRUE
  )

  shiny::selectizeInput(
    "selectRflTeam",
    "RFL Team",
    choices = setNames(franchises$franchise_id[order(franchises$franchise_name)], franchises$franchise_name[order(franchises$franchise_name)]),
    multiple = FALSE,
    #selected = "0007"
    options = list(
      placeholder = "Team wählen",
      onInitialize = I('function() { this.setValue(""); }')
    )
  )

  shinyWidgets::pickerInput(
    "selectRflDivisions",
    "RFL Divisions",
    choices = setNames(unique(franchises$division[order(franchises$division_name)]), unique(franchises$division_name[order(franchises$division_name)])),
    options = list("actions-box" = TRUE, "max-options" = 1, "none-selected-text" = "Division wählen"),
    multiple = TRUE,
  )

  shiny::selectizeInput(
    "selectPosition",
    "Position",
    choices = positions,
    selected = "RB",
    options = list(
      placeholder = "Position wählen"
      #onInitialize = I('function() { this.setValue(""); }')
    ),
    multiple = FALSE
  )

  shinyWidgets::pickerInput(
    "selectPlayers",
    "NFL Spieler",
    choices = NULL,
    multiple = TRUE,
    options = list("actions-box" = TRUE, "max-options" = 6, "max-options-text" = "Es können nicht mehr Spieler gewählt werden", "none-selected-text" = "Spieler wählen"),
  )

  mfl_players_preselection <- shiny::reactive({
    # Grundfilter basierend auf der Position
    filtered_data <- mfl_players_with_elo %>% 
      dplyr::filter(grouped_pos %in% c(input$selectPosition)) %>% 
      dplyr::arrange(player_name)
    
    # Optionaler Filter basierend auf dem ausgewählten Team
    if (!is.null(input$selectRflTeam) && input$selectRflTeam != "") {
      filtered_data <- filtered_data %>%
        dplyr::filter(grepl(paste0("\\b", input$selectRflTeam, "\\b"), franchise_ids)) %>% 
        dplyr::arrange(dplyr::desc(player_elo_post))
    }
    
    # Sortiere nach Spielernamen
    filtered_data
      
  })

  shiny::observe({
    req(mfl_players_preselection())
    req(nrow(mfl_players_preselection()) > 0) # Prüfen, ob Daten vorhanden sind

    top_player_id <- mfl_players_preselection() %>%
      dplyr::filter(season == season_before_wk_1) %>%
      dplyr::filter(player_elo_post == max(player_elo_post)) %>%
      dplyr::pull(player_id)

    shinyWidgets::updatePickerInput(
      session,
      "selectPlayers",
      choices = setNames(mfl_players_preselection()$player_id, mfl_players_preselection()$player_name),
      selected = top_player_id
    )
  })
  
  shiny::markdown("<small>**Tipp:** Wenn du oben ein RFL Team auswählst,<br>werden dir Spieler aus dessen Roster angezeigt.</small>")
```

> Das ELO Rating basiert auf einer Methode von [FiveThirtyEight](https://fivethirtyeight.com/methodology/how-our-nfl-predictions-work/). Mit Ligastart bekam jedes Team ein ELO Rating von 1500. Seit dem wird nach jedem Matchup die ELO eines jeden Teams angepasst. Faktoren hierbei sind die gegnerische ELO und die Punktedifferenz des Matchups. Vor jeder 1. Woche einer neuen Saison wird die ELO der vergangenen Saison um 1/3 in Richtung 1500 verschobenen. Das soll Roster Aktivitäten während der Offseason in der Berechnung berücksichtigen. In Woche 14 2016 fanden keine H2H Matchups statt, demzufolge hatte diese Woche keinen Einfluss auf das ELO Rating. [Ausführliche Erklärung gibt's hier](https://bohndesverband.de/wp-content/uploads/2024/05/rfl-elo.pdf)

> WAR beschreibt, wie viele head-to-head Matchups mehr ein Owner erwarten kann zu gewinnen, wenn er einen bestimmten Spieler aufstellt. Als Vergleichswert wird ein Replacement-Level berechnet. [Mehr dazu gibts hier zu lesen](https://www.fantasypoints.com/nfl/articles/season/2021/fantasy-war-part-1-theory)

> Das ELO Rating basiert auf einer Methode von [FiveThirtyEight](https://fivethirtyeight.com/methodology/how-our-nfl-predictions-work/). Mit Ligastart bekam jeder Spieler ein ELO Rating von 1500. Seit dem wird nach jedem Spiel die ELO eines jeden Spielers angepasst. [Ausführliche Erklärung gibt's hier](https://bohndesverband.de/wp-content/uploads/2024/05/rfl-elo.pdf)

# Conference Ranking {data-navmenu="Liga"}

## 
```{r conference-standing, echo=FALSE, message=FALSE, warning=FALSE}
source("R new/rankings/standing.R", local = TRUE)
source("R new/rankings/ranking_tables.R", local = TRUE)

shiny::fluidPage(
  shiny::fluidRow(
    shiny::column(
      shinycssloaders::withSpinner(gt::gt_output("conf_standing_table")),
      width = 12
    )
  )
)

```

# Power Ranking {data-navmenu="Liga"}

## 
```{r power-ranking, echo=FALSE, message=FALSE, warning=FALSE}
source("R new/rankings/power_ranking.R", local = TRUE)

shiny::fluidPage(
  shiny::fluidRow(
    shiny::column(
      shinycssloaders::withSpinner(shiny::plotOutput("power_ranking")),
      width = 12
    ),
    style = "height: 1030px"
  ),
  shiny::fluidRow(
    shiny::column(
      shinycssloaders::withSpinner(gt::gt_output("power_ranking_table")),
      width = 12
    )
  )
)
```

# ELO Ranking {data-navmenu="Liga"}

## 
```{r team-elo, echo=FALSE, message=FALSE, warning=FALSE}
source("R new/rankings/elo.R", local = TRUE)

shiny::fluidPage(
  shiny::fluidRow(
    shiny::column(
      shiny::fluidRow(
        shiny::column(
          shinycssloaders::withSpinner(shiny::plotOutput("running_elo")),
          width = 12
        ),
        style = "height: 830px"
      ),
      shiny::fluidRow(
        shiny::column(
          shinycssloaders::withSpinner(shiny::plotOutput("elo_change")),
          width = 12
        ),
        style = "height: 1230px"
      ),
      width = 8
    ),
    shiny::column(
      shinycssloaders::withSpinner(gt::gt_output("elo_ranking_table")),
      width = 4
    ),
    style = "height: 830px"
  )
)
```

# Draft Reihenfolge {data-navmenu="Liga"}

##
```{r draft-order, echo=FALSE, message=FALSE, warning=FALSE}
source("R new/rankings/draft_order.R", local = TRUE)

shiny::fluidPage(
  shiny::fluidRow(
    shiny::column(
      shinycssloaders::withSpinner(shiny::plotOutput("draft_order")),
      width = 12
    ),
    style = "height: 1030px"
  )
)
```

# IR Analyse {data-navmenu="Roster"}

## 
```{r ir, echo=FALSE, message=FALSE, warning=FALSE}
source("R new/roster/ir.R", local = TRUE)

shiny::fluidPage(
  shiny::fluidRow(
    shiny::column(
      shiny::plotOutput("ir_weekly") %>% 
        shinycssloaders::withSpinner(),
      width = 12
    ),
    style = "height: 830px"
  ),
  shiny::fluidRow(
    shiny::column(
      shiny::plotOutput("ir_player"),
      width = 6
    ),
    shiny::column(
      shiny::fluidRow(
        shiny::plotOutput("ir_fpts"),
        style = "height: 1000px"
      ),
      shiny::fluidRow(
        shiny::plotOutput("ir_roster"),
        style = "height: 1500px"
      ),
      width = 6
    ),
    style = "height: 2525px"
  )
)
```

# Wins above Replacement {data-navmenu="Spieler"}

##
```{r player-war, echo=FALSE, message=FALSE, warning=FALSE}
source("R new/players/war.R", local = TRUE)

shiny::fluidPage(
  shiny::fluidRow(
    shiny::column(
      shinycssloaders::withSpinner(gt::gt_output("player_war")),
      width = 8
    ),
    shiny::column(
      shinycssloaders::withSpinner(shiny::plotOutput("war_best_players")),
      width = 4
    ),
    style = "height: 1030px"
  )
)
```

# ELO {data-navmenu="Spieler"}

## 
```{r player-elo, echo=FALSE, message=FALSE, warning=FALSE}
source("R new/players/elo.R", local = TRUE)

shiny::fluidPage(
  shiny::fluidRow(
    shiny::column(
      shiny::fluidRow(
        shiny::column(
          shinycssloaders::withSpinner(shiny::plotOutput("running_player_elo")),
          width = 12
        ),
        style = "height: 680px"
      ),
      shiny::fluidRow(
        shiny::column(
          shinycssloaders::withSpinner(gt::gt_output("player_elo_peaks_table")),
          width = 12
        ),
        style = "height: 700px"
      ),
      width = 6
    ),
    shiny::column(
      shinycssloaders::withSpinner(gt::gt_output("player_elo_ranking_table")),
      width = 6
    ),
    style = "height: 800px"
  )
)
```

```{r team-report, eval=FALSE, fig.height=5000, message=FALSE, warning=FALSE, include=FALSE}
source("R new/reports/team_report.R", local = TRUE)
shiny::uiOutput("teamReport")

# ToDo: abfrage, dass es erst nach WK13 angezeigt wird

```
